# 关于道路工程转固

提问人：cherishfei 时间：2017-12-26 11:29:53
请教下，道路工程已经甲方、施工、监理单位交工验收，但尚未经道路主管部门组织竣工验收，能否结转固定资产？谢谢

回答人：chenyiwei
1 、为什么要将道路结转固定资产？请对照固定资产准则对“固定资产”定义中的持有目的（生产商品、提供劳务、出租或经营管理）
来判断。如果属于BT或BOT项目的，应确认为金融资产或无形资产。另外需考虑建造成本达到收回方式，确定是否符合资产的定义和确认条件。 2 、请对照《企业会计准则第 17 号——借款费用》第十三条和第十四条的规定判断是否达到预定可使用状态。

提问人：cherishfei 时间：2017-12-27 10:17:31
谢谢陈版！不好意思我没讲清楚：我这个公司是个旅游开发公司，修的这条路是景区内的公路，产权上建成后会归我公司，但因位于森林公园内，也可以公用，所以需要交通部门参与交工验收（但无正式文件规定）。目前我公司已组织完成交工验收，但交通部门尚未盖章确认。请问此种情况下，能否转固？谢谢

回答人：chenyiwei
如果已经实际投入使用，则应转固。